【裁判字號】    98,交聲,2386
【裁判日期】    980730
【裁判案由】    違反道路交通管理處罰條例聲明異議
【裁判全文】
臺灣臺北地方法院交通事件裁定        98年度交聲字第2386號
原處分機關  臺北市交通事件裁決所
異  議  人
即受處分人  甲○○
上列異議人因違反道路交通管理處罰條例案件，對於臺北市交通
事件裁決所民國98年7 月3 日所為之處分（原處分：北市裁罰字
第裁22-A00000000號），聲明異議，本院裁定如下：
    主  文
異議駁回。
    理  由
一、原處分意旨略以：異議人即受處分人甲○○所有之車牌號碼
    BFH-599 號重型機車於民國98年5 月19日18時15分許在臺北
    市○○○路○ 段103 巷停放時，為臺北市交通警察大隊拍照
    逕行舉發「在劃有紅線路段停車」，並經原處分機關即臺北
    市交通事件裁決所依道路交通管理處罰條例第56條第1 項第
    1 款「在禁止臨時停車處所停車」規定，裁處異議人罰鍰新
    臺幣（下同）600 元。
二、異議意旨略以：異議人因本身業務關係，需常跑銀行和旅行
    社，幾乎每個月都會接到停車罰單，但這張違規照片實在太
    誇張，光線非常暗，看起來不像是在臺北市拍的，而像是在
    夜間12時在山區拍攝的，隨狀附上上個月罰單照片（17時拍
    攝）與本件罰單照片（18時拍攝）比對，本件違規照片中車
    身因夜間修片而中間反白、字樣不清，旁邊未違規車輛過暗
    均不合常理，是對於原處分不服，爰依法聲明異議等語。
三、按汽車駕駛人停車時，在禁止臨時停車處所停車者，處新臺
    幣600 元以上1,200 元以下之罰鍰，道路交通管理處罰條例
    第56條第1 項第1 款定有明文。又按設有禁止臨時停車標誌
    、標線處所不得臨時停車；紅實線，設於路側，用以禁止臨
    時停車。道路交通安全規則第111 條第1 項第3 款、道路交
    通標誌標線號誌設置規則第149 條第5 款分別明定。末按違
    反道路交通管理處罰條例第56條第1 項第1 款之事件，於應
    到案期限內繳納或到案聽候裁決者，機器腳踏車處600 元罰
    鍰，亦經違反道路交通管理事件統一裁罰基準及處理細則第
    2 條及違反道路交通管理事件統一裁罰基準表規定甚明。
四、經查：
  (一)異議人於98年5 月19日18時15分許，將車牌號碼BFH-599 號
    機車停放在臺北市○○○路○段103 巷內繪製有紅色禁止臨
    時停車標線路段，而為臺北市交通警察大隊拍照逕行舉發，
    並經原處分機關依法裁罰，此有臺北市政府警察局北市警交
    大字第A00000000 號舉發違反道路交通管理事件通知單、臺
    北市交通事件裁決所98年7 月3 日北市裁罰字第裁22-A0000
    0000號違反道路交通管理事件裁決書及違規採證照片1 張在
    卷可憑。
  (二)異議人雖辯稱其交通警察大隊逕行舉發時所拍攝違規照片之
    地點在美國在台協會附近，路口均有架設攝影機，且當時才
    18時15分，照片中之光線不可能如此昏暗云云，惟本件為警
    舉發地址位在臺北市○○路與仁愛路間之新生南路1 段103
    巷，與位在臺北市○○路○ 段134 巷7 號之美國在台協會相
    距甚遠，有上開舉發違反道路交通管理事件通知單1 張、電
    子地圖2 張附卷可憑，且98年5 月19日之日沒時間雖為當日
    18時33分，惟當日天氣為陰天，亦有中央氣象局日出日沒時
    刻表、98年7 月28日中象參字第0980008747號函在卷可查，
    參以本件拍攝時間已近日沒，是本件違規取締照片拍攝時，
    確有可能因陰天光線不足及白日將盡等因素，使照片顯得昏
    暗，應可認定。又異議人停放本件車輛之地面可清楚辨識有
    紅色實線之繪製，堪認本件車輛停放之位置確有劃設紅色實
    線無訛。異議人明知為不得停車處所，竟心存僥倖違規停車
    ，事後又以違規取締照片光線昏暗質疑警員執法不當，卻無
    舉出任何可供調查之證據以實其說，其辯解尚難採信。
五、綜上所述，異議人所有機車確有於前揭時間在該禁止臨時停
    車處所停車之違規行為，洵堪認定，從而，原處分機關依前
    揭道路交通管理處罰條例第56條第1 項第1 款、違反道路交
    通管理事件統一裁罰基準表之規定，裁處異議人罰鍰600 元
    ，核無違誤，應予維持，是本件異議為無理由，應予駁回。
六、據上論斷，應依道路交通案件處理辦法第19條，裁定如主文
    。
中    華    民    國    98    年    7     月    30    日
                      交通法庭  法  官  林芳華
以上正本證明與原本無異
如不服本裁定應於送達後5日內向本院提出抗告狀
                                書記官  林鈴芬
中    華    民    國    98    年    7     月    30    日


司法院資訊處製作；財團法人民間司法改革基金會備份。
